臺灣高雄地方法院民事裁定
111年度聲字第163號
聲  請  人  楊惠菱  


相  對  人  譚永信  
上列當事人間因確認債權不存在等事件，聲請停止執行，本院裁
定如下：
    主  文
聲請人於供擔保新臺幣貳拾伍萬元後，臺灣橋頭地方法院111年
度司執字第51880號強制執行事件之執行程序，於本院111年度審
訴字第1025號確認債權不存在等事件（含改分後之訴訟事件）判
決確定前，應停止執行。
    理  由
一、聲請意旨略以：相對人執臺灣橋頭地方法院（下稱橋頭地院
    ）111年度司票字第647號裁定（下稱系爭本票裁定），向該
    院聲請對聲請人為強制執行，業經該院以111年度司執字第5
    1880號執行事件受理在案（下稱系爭執行事件），並於民國
    111年9月13日核發執行命令，扣押聲請人對第三人ＯＯＯ醫院
    附設居家護理所之薪資債權；惟系爭本票裁定所載本票係聲
    請人受脅迫而簽發，有民法第74條所定得撤銷或減輕給付之
    原因，聲請人因此對相對人提起確認債權（含本票債權）不
    存在之訴訟（下稱系爭本案事件），爰依非訟事件法第195
    條第3項之規定，提起本件聲請，並聲明：其願供擔保，請
    准系爭執行事件於系爭本案事件判決確定前，應停止執行等
    語。
二、按發票人主張本票債權不存在，而提起確認之訴不合於非訟
    事件法第195條第1項之規定者，法院依發票人聲請，得許其
    提供相當並確實之擔保，停止強制執行。非訟事件法第195
    條第3 項定有明文。準此，發票人以本票之票據債權原因存
    否，或票據債權是否經清償而消滅為由，提起確認本票債權
    不存在訴訟，固非以本票偽造、變造為起訴之事實理由，仍
    得依前引規定，在聲請人供擔保後，准其停止強制執行之聲
    請。又法院裁定准許停止強制執行所定之擔保金，係備供債
    權人因停止執行所受損害之賠償，其數額應依標的物停止執
    行後，債權人未能即時受償或利用該標的物所受之損害額，
    或其因另供擔保強制執行所受之損害額定之，非以標的物之
    價值或其債權額為依據，亦有最高法院91年度台抗字第429
    號裁判要旨足參。
三、本院之判斷
　㈠聲請人於橋頭地院核發系爭本票裁定確定後，其主系爭本票
    裁定所載本票債權有得撤銷之理由，而向本院提起確認本票
    債權不存在等訴訟，並聲請停止系爭執事件之執行程序乙節
    ，有民事起訴狀、系爭本票裁定、橋頭地院111年9月13日執
    行命令在卷可參（院卷頁11-21），亦據本院依職權調取系
    爭本案事件卷證，並核閱無誤；基此，聲請人（即發票人）
    以系爭本票裁定所載本票債權原因存否為由，提起系爭本案
    訴訟，固非以本票偽造、變造為起訴之事實理由，仍得依非
    訟事件法第195條第1項之規定，在聲請人供擔保後，准其停
    止強制執行之聲請。
　㈡本院斟酌聲請人得停止執行之債權額為80萬元（即系爭本票
    裁所載本票之票載金額），聲請人將系爭本票債權列為系爭
    本案事件之訴訟標的，該本案因訴訟標的金額未逾150萬元
    ，不得上訴第三審，依各級法院辦案期限實施要點第2條第1
    款、第5款規定，民事通常程序第一審辦案期限為1年4個月
    、第二審辦案期限為2年，合計3年4個月，應可推認相對人
    因系爭執行事件停止執行，致系爭本票裁定所載本票債權因
    受償時間延宕，可能受有相當於法定遲延利息之損失，或喪
    失因投資金錢預期可得之利益等一切情事，酌定此部分擔保
    金以25萬元為適當。
四、綜上所述，聲請人聲請就系爭執行事件停止執行，為有理由
    ，又聲請人於提出25萬元為相對人供擔保後，就系爭執行事
    件在系爭本案事件判決確定前，應停止執行。
五、據上論結，本件聲請為有理由，依非訟事件法第195條第3 
    項，裁定如主文。
中　　華　　民　　國　　111 　年　　9 　　月　　20　　日
                　　　民事第五庭法　官　賴寶合
正本係照原本作成。
如對本裁定抗告須於裁定送達後10日內向本院提出抗告狀，並繳
納裁判費新台幣1,000元。
中　　華　　民　　國　　111 　年　　9 　　月　　20　　日
                                書記官　王珮樺